【裁判字號】    91,交訴,233
【裁判日期】    920327
【裁判案由】    公共危險
【裁判全文】
臺灣高雄地方法院刑事判決                        九十一年度交訴字第二三三號
    公  訴  人  臺灣高雄地方法院檢察署檢察官
    被      告  乙○○
右被告因公共危險案件，經檢察官提起公訴（九十一年度偵字第一七九一七號）本院
判決如左：
    主  文
乙○○服用酒類，不能安全駕駛動力交通工具而駕駛，處有期徒刑貳月，如易科罰金
，以佰元折算壹日；又駕駛動力交通工具肇事，致人受傷而逃逸，處有期徒刑陸月
，如易科罰金，以佰元折算壹日。應執行有期徒刑柒月，如易科罰金，以佰元折
算壹日。
    事  實
一、乙○○於民國（下同）九十一年八月十三日晚上九時許，在高雄市某處，與友人
    飲用啤酒之酒類飲料，於同日晚上十時許，已因飲用上開酒類飲料之故，而達於
    不能安全駕駛動力交通工具之情形，竟仍駕駛車牌號碼Ｐ三—一五一三號自用小
    客車，行駛於高雄市○○○○○道路上，嗣於同日晚上十時三十分許，其沿高雄
    市楠梓區煉油廠東門鐵路平交道前便道由北往南行駛，至東門前欲左轉往東向行
    駛時，因飲酒後注意力薄弱，而不慎與適由甲○○所駕駛，沿東門煉油廠前道路
    由東往西方向行駛，至東門前欲右轉往東門前便道行駛之車牌號碼ＢＹ—一四七
    三號自用小客車發生擦撞，致上開由甲○○駕駛之自用小客車車頭凹陷，甲○○
    並因此受有胸部挫傷、右足踝扭傷之傷害（傷害部分已於偵查中撤回告訴）。詎
    乙○○明知其駕車與甲○○所駕駛之自用小貨車機車發生擦撞而肇事，並已使甲
    ○○受有傷害，非但未停車查看，且未報警並將已受傷之甲○○送醫救治，反而
    迅速駕車逃離現場，然乙○○因緊張且酒醉注意力無法集中，遂自行撞上高楠公
    路安全島後，棄車逃離現場，嗣經報警追查後，於翌（十四）日通知乙○○到案
    ，並測得當時其酒精濃度達每公升零點四六毫升，始查獲上情。
二、案經甲○○訴由高雄市政府楠梓分局移送臺灣高雄地方法院檢察署檢察官偵查起
    訴。
    理  由
一、訊據被告乙○○固坦承其於九十一年八月十三日晚上九時許，在高雄市某處，與
    友人飲用啤酒後，隨即駕駛車牌號碼Ｐ三—一五一三號自用小客車，且明知其於
    同日晚上十時三十分許，途經高雄市楠梓區煉油廠東門鐵路平交道前欲左轉往東
    向行駛時，與告訴人甲○○所駕駛，至東門前欲右轉往東門前便道行駛之車牌號
    碼ＢＹ—一四七三號自用小客車發生擦撞，其未下車查看，而逕行駕車離開，嗣
    途經高楠公路上東南水泥廠，又撞上高楠公路安全島，經警於翌（十四）日測得
    其酒精濃度達每公升零點四六毫升等情，惟矢口否認有何酒醉駕車及肇事逃逸之
    犯行，並辯稱：伊於八月十三日飲用啤酒後，並不會影響開車的情況，且在隔天
    早上又有與其姊黃有娣喝酒，伊不知道甲○○受傷云云。
二、經查：
（一）被告於九十一年八月十三日晚上九時許，在高雄市某處，與友人飲用啤酒後，
      於同日晚上十時許，隨即駕駛車牌號碼Ｐ三—一五一三號自用小客車，沿高雄
      市楠梓區煉油廠東門鐵路平交道前便道由北往南行駛，嗣於同日晚上十時三十
      分許，途經高雄市楠梓區煉油廠東門鐵路平交道前欲左轉往東向行駛時，與告
      訴人所駕駛，至東門前欲右轉往東門前便道行駛之車牌號碼ＢＹ—一四七三號
      自用小客車發生擦撞後，被告並未下車查看，即逕行駕車離開，嗣途經高楠公
      路上東南水泥廠，又撞上高楠公路安全島，經警於翌（十四）日測得其酒精濃
      度達每公升零點四六毫升等事實，業據被告於警、偵訊及本院審訊中供承屬實
      ，核與告訴人於警、偵訊中指訴情節相符，並有酒精濃度測試表、刑法第一百
      八十五條之三案件測試觀察紀錄表、高雄市○○○○○道路交通事故調查報告
      表各一份及現場照片四幀在卷可稽。被告與告訴人發生擦撞後，致告訴人所駕
      駛之汽車車頭凹陷，告訴人因此受有胸部挫傷、右足踝扭傷之傷害，亦據告訴
      人於警、偵訊中指訴明確，並健仁醫院九十一年八月十三日診斷證明書一份可
      按。
（二）體內酒精含量由開始飲酒時的０﹪，依飲酒量漸漸累積增加，在完成飲酒時體
      內酒精含量達到最高，隨後依代謝率逐漸代謝，至於體內酒精含量倒推計算代
      謝率，依交通部運輸研究所於七十七年八月間針對國人進行實驗研究指出為每
      小時每公升０‧０六二八毫克。本件車禍報案時間為九十一年八月十三日晚上
      十時三十分許，而被告於翌（十四）日中午十二時三十七分許接受酒精濃度測
      試，其呼氣酒精濃度測定值為每公升零點四六毫克，則自被告飲酒後駕車至測
      試時間，顯已逾十五小時，依前揭國人體內酒精含量之代謝率計算，被告於駕
      車時體內所含酒精濃度顯然已達每公升一點四０二０毫克（計算式為：0.46mg
      /l＋0.0628 mg/15×1hr＝1.4020mg/l）。又駕駛人於呼氣中酒精濃度達每公
      升零點五五毫克以上者，依據科學數據統計結果，其肇事率為常人之十倍，故
      呼氣中酒精濃度達每公升零點五五毫克以上者，得認為不能安全駕駛，法務部
      八十八年五月十八日法八八檢字第００一六六九號函亦同此旨，本件被告酒精
      濃度經測試結果達每公升一點四０二０毫克，已超逾上開標準甚多，參以被告
      於駕車過程，行經上開發生車禍之路口時，竟未保持適當之會車距離。且發生
      與告訴人擦撞後，復再自行撞及道路上之安全島等情綜合以觀，其已達不能安
      全駕駛之程度，自無可疑。
（三）被告雖以前揭情詞置辯，且證人即被告之姊黃有娣亦到庭證稱：被告於九十一
      年八月十三日發生車禍後，打電話給伊，伊勸被告去自首，被告很害怕，伊很
      生氣，心情不好，買酒回來與被告一起喝云云。然，（１）被告於本院訊問時
      供稱：發生車禍後，證人黃有娣就去買玻璃瓶裝的啤酒與伊一起喝云云；與證
      人黃有娣證稱：當時伊係購買鋁罐裝啤酒與被告一起喝云云（見本院九十二年
      一月二十七日訊問筆錄），迥然有異。（２）衡諸常情，被告既因飲用酒類後
      與他人發生車禍，竟於事後隨即再飲用啤酒，顯與常情有違，且證人黃有娣與
      被告係姊弟之至親關係，其證詞難免有迴護被告之情，自難憑為有利被告之認
      定。（３）觀之卷附告訴人所駕駛之與被告發生撞及後之照片以觀，該車車頭
      有明顯凹陷痕跡，且車頭受損面積非微，再佐以告訴人當時坐在汽車內，仍因
      此撞及而受有胸部挫傷、右足踝扭傷等傷害，已如前述，足見被告當時撞及告
      訴人之力道至鉅，且被告亦自承其明知當時有與告訴人發生擦撞，是被告所辯
      ，伊不知道告訴人因車禍有受傷云云，並不足採。況按犯刑法第一百八十五條
      之四肇事逃逸罪，以駕駛動力交通工具肇事，有致人死傷而逃逸之事實，為其
      犯罪構成要件，不以行為人明知被害人有死傷情形為必要（最高法院九十一年
      度臺上字第一三七號判決參照），是被告所辯不知告訴人有受傷云云，自無解
      於被告肇事逃逸之罪責。綜上所述，本案事證明確，被告上開犯行，均洵堪認
      定，依法應予論科。
二、核被告乙○○所為，係犯刑法一百八十五條之三之飲用酒類不能安全駕駛動力交
    通工具而駕駛罪、第一百八十五條之四之肇事遺棄罪。爰審酌被告明知酒後不能
    安全駕車而駕駛，將致生危害其他用路人交通安全之虞，仍無視於其他用路人之
    公共安全，於飲酒過量後仍駕車，對參與交通往來之人車均具高度危險性，且肇
    事後逃逸，未對告訴人施以救護，本不宜寬貸，惟念其犯罪後，與告訴人達成和
    解，有和解書一份在卷可稽，告訴人所受之傷害尚非嚴重等一切情狀，分別量處
    如主文所示之刑，均諭知易科罰金之折算標準，並其定應執行刑，定執行刑後諭
    知易科罰金之折算標準。
據上論斷，應依刑事訴訟法第二百九十九條第一項前段，刑法第一百八十五條之三、
第一百八十五條之四、第四十一條第二項，第五十一條第五款，罰金罰鍰提高標準條
例第二條，判決如主文。
本案經檢察官劉仲慧到庭執行職務
中      華      民      國        九十二      年    三    月   二十七   日
                                  臺灣高雄地方法院交通法庭
                                      審判長法官  李政庭
                                            法官  李怡諄
                                            法官  蘇雅慧
右正本證明與原本無異。
如不服本判決，應於判決送達後十日內，向本院提出上訴狀。
                                          書記官  林誠桂
中      華      民      國        九十二      年    三    月   二十七   日
附錄本件論罪科刑法條
中華民國刑法第一百八十五條之三
服用毒品、麻醉藥品、酒類或其他相類之物，不能安全駕駛動力交通工具而駕駛者，
處一年以下有期徒刑、拘役或三萬元以下罰金。
中華民國刑法第一百八十五條之四
駕駛動力交通工具肇事，致人死傷而逃逸者，處六月以上五年以下有期徒刑。


司法院資訊處製作；財團法人民間司法改革基金會備份。
